臺灣新北地方法院板橋簡易庭小額民事判決
111年度板小字第2327號
原      告  徐啓欽  
被      告  唐玄蒲  
上列當事人間請求損害賠償事件，本院於民國111年8月11日言詞
辯論終結，本院判決如下：
    主  文
被告應給付原告新臺幣壹萬伍仟元，及自民國一百一十一年五月
二十六日起至清償日止，按週年利率百分之五計算之利息。
訴訟費用新臺幣壹仟元由被告負擔。
本判決得假執行。
    事實及理由
一、原告主張：
　　被告於民國109年11月間某日，在臺北市萬華區龍山寺附近
    ，以新臺幣（下同）5,000元之代價，將其所有台新國際商
    業銀行帳號000-00000000000000號帳戶（下稱台新銀行帳戶
    ）之存摺、提款卡、密碼，提供予某真實姓名年籍不詳之詐
    騙集團成員，供其所屬詐騙集團做為提款、轉帳及匯款之用
    ，以此方式幫助該犯罪集團向他人詐取財物。嗣該不法詐騙
    集團之成員取得上開台新銀行帳戶後，即共同意圖為自己不
    法之所有之犯意聯絡，於109年11月18日18時許，以Line暱
    稱「兮兮 圖示 怡婷」與原告聯絡，向原告佯稱：可透過聯
    亞金融客服進行網路投資云云，致原告陷於錯誤，而依指示
    於同年12月22日22時4分許，操作自動櫃員機轉帳15,000元
    至上開台新銀行帳戶內，原告因此受有15,000元之損害。為
    此，爰依侵權行為之法律關係，提起本件訴訟，請求被告賠
    償損害等語。並聲明：㈠被告應給付原告15,000元，及自起
    訴狀繕本送達翌日起至清償日止，按週年利率百分之5計算
    之利息。㈡願供擔保請准宣告假執行。
二、被告則以：
　　伊亦為受騙之人，僅收到5,000元之報酬，當時提供台新銀
    行帳戶時有詢問提供目的，但並不是很清楚等語，茲為抗辯
    ，並聲明：原告之訴駁回。　
三、法院之判斷：
  ㈠原告主張因被告前揭提供銀行帳戶之幫助詐欺取財之行為，
    致其受有15,000元之損失，被告前揭行為已不法侵害原告之
    財產法益，且與原告所受損失間具相當因果關係，而構成民
    事侵權行為等事實，業據其提出臺灣臺北地方檢察署檢察官
    111年度偵字第10198號不起訴處分書、LINE對話截圖、聯亞
    交易平台交易彙整總表、自動櫃員機轉帳明細等件為證，又
    被告提供台新銀行帳戶供詐欺集團作為收取詐騙款項之行為
    ，已涉犯幫助詐欺取財罪，亦由本院以110年度金簡字第162
    號刑事簡易判決認定在案，有前開簡易判決附卷可參（見本
    院卷第33至39頁），被告對此亦不爭執，堪信原告前揭主張
    為真。
  ㈡按因故意或過失，不法侵害他人之權利者，負損害賠償責任
    。故意以背於善良風俗之方法，加損害於他人者亦同。數人
    共同不法侵害他人之權利者，連帶負損害賠償責任。不能知
    其中孰為加害人者亦同。造意人及幫助人，視為共同行為人
    。連帶債務之債權人，得對於債務人中之一人或數人或其全
    體，同時或先後請求全部或一部之給付，民法第184條第1項
    、第185條及第273條第1項定有明文。本件被告提供其所有
    台新銀行帳戶予真實姓名年籍不詳之詐欺集團成員，供其所
    屬之詐騙集團作為提款、轉帳及匯款之使用，則其幫助詐欺
    集團遂行對原告詐欺取財犯行，其與實施詐騙行為之詐欺集
    團成員間就本件原告受騙之結果，為共同行為人，則被告與
    實施詐騙行為之詐欺集團成員就原告所受財產上損害，應連
    帶負損害賠償責任。準此，原告依侵權行為之法律關係，請
    求被告給付15,000元，即屬有據。被告上開所辯，委無足採
    。
  ㈢末按遲延之債務，以支付金錢為標的者，債權人得請求依法
    定利率計算之遲延利息。給付無確定期限者，債務人於債權
    人得請求時，經其催告而未為給付，自受催告時起，負遲延
    責任。其經債權人起訴而送達訴狀，或依督促程序送達支付
    命令，或為其他相類之行為者，與催告有同一之效力。應付
    利息之債務，其利率未經約定，亦無法律可據者，週年利率
    為百分之5，民法第233條第1項、第229條第2項及第203條分
    別定有明文。本件原告請求被告給付之損害賠償，係以支付
    金錢為標的，且無確定期限，亦無約定利率，故原告請求被
    告給付自起訴狀繕本送達翌日即111年5月26日起至清償日止
    ，按週年利率百分之5計算之利息，併應准許。
四、綜上所述，原告依侵權行為損害賠償之法律關係，請求被告
    給付如主文第1項所示，為有理由，應予准許。
五、本件係適用小額訴訟程序所為被告敗訴之判決，依民事訴訟
    法第436條之20，應依職權宣告假執行。至原告陳明願供擔
    保請准宣告假執行部分，僅係促使本院為前開職權行使，附
    此敘明。
六、本件係小額訴訟事件，依民事訴訟法第436條之19第1項規定
    ，確定本件訴訟費用額為第一審裁判費1,000元，由被告負
    擔。
中　　華　　民　　國　　111 　年　　9 　　月　　1 　　日
                  臺灣新北地方法院板橋簡易庭
                        法  官  陳怡親
以上為正本係照原本作成。
如不服本判決，應於收受送達後20日內以違背法令為理由向本院
提出上訴狀（上訴理由依法應表明一、原判決所違背之法令及其
具體內容。二、依訴訟資料可認為原判決有違背法令之具體事實
。）如於本判決宣示後送達前提起上訴者，應於判決送達後20日
內補提上訴理由書（須附繕本），如未於上訴後20日內補提合法
上訴理由書，法院得逕以裁定駁回上訴。
中　　華　　民　　國　　111 　年　　9 　　月　　1 　　日
                        書記官  劉芷寧